臺灣高雄地方法院民事裁定
108年度消債更字第51號
聲  請  人  黃麗靜  
0000000000000000

上列當事人因消費者債務清理事件聲請更生，本院裁定如下：
    主  文
聲請人黃麗靜自中華民國一百零八年五月二十一日下午四時起開
始更生程序。
命司法事務官進行本件更生程序。
    理  由
一、聲請意旨略以：伊無力清償債務，曾向永豐銀行聲請前置協
    商但不成立，爰聲請准予更生等語。
二、按債務人不能清償債務或有不能清償之虞者，得依本條例所
    定更生或清算程序，清理其債務。債務人無擔保或無優先權
    之債務總額未逾新臺幣（下同）1,200 萬元者，於法院裁定
    開始清算程序或宣告破產前，得向法院聲請更生。法院開始
    更生程序之裁定，應載明其年、月、日、時，並即時發生效
    力。法院裁定開始更生或清算程序後，得命司法事務官進行
    更生或清算程序，必要時得選任律師、會計師或其他適當之
    自然人或法人一人為監督人或管理人。消費者債務清理條例
    （下稱本條例）第3 條、第42條第1 項、第45條第1 項及第
    16條第1 項分別定有明文。
三、經查：
㈠、聲請人於民國105年度至107年度均無申報所得，名下無財產
    ，國泰人壽保單無解約金，中國人壽保單亦無解約金，該保
    單前於103年1月27日變更要保人為聲請人母親黃許月裡；又
    聲請人自陳於106年1至2月於菜市場擔任臨時工，日薪800元
    ，自106年3月1日起於上鼎五金有限公司任職，每月收入約1
    9,500元，現未領取任何補助等情，有財政部高雄國稅局105
    年至106年綜合所得稅各類所得資料清單及財產歸屬資料清
    單（卷第51至52頁、第105頁）、107年稅務電子閘門財產所
    得調件明細表（卷第132頁）、財產及收入狀況說明書（卷
    第5至9頁）、債權人清冊（卷第11至14頁）、前置協商不成
    立通知書（卷第43頁）、永豐銀行陳報狀（卷第118至120頁
    ）、戶籍謄本（卷第103頁）、勞工保險被保險人投保資料
    表（卷第104頁）、個人商業保險查詢結果表（卷第123頁）
    、財團法人金融聯合徵信中心前置協商專用債權人清冊（卷
    第100至102頁）、信用報告（卷第98至99頁）、高雄市政府
    社會局函（卷第95頁）、高雄市政府都市發展局函（卷第93
    頁）、在職證明書（卷第57頁）、薪資袋（卷第58至64頁）
    、存簿（卷第53至56頁、第106至111頁）、國泰人壽保險股
    份有限公司函（卷第94頁）、中國人壽保險股份有限公司函
    （卷第129至130頁）等附卷可證。則在別無其他資料可認聲
    請人有其他收入之情形下，以其每月平均收入19,500元核算
    現在償債能力之基礎，堪認妥適。
㈡、關於聲請人個人日常必要支出部分，聲請人主張租屋居住，
    每月租金3,000元，並提出租賃契約（卷第65至66頁、第115
    至116頁）、繳費證明（卷第67至72頁、第117頁）在卷可稽
    。按債務人必要生活費用，以最近一年衛生福利部或直轄市
    政府所公告當地區每人每月最低生活費一點二倍定之，本條
    例第64條之2第1項定有明文。本院參酌衛福部社會司所公告
    108年度高雄市最低生活費為13,099元，則聲請人每月最低
    生活所必需除有特殊情形並有證據證明者外，自宜以此之1.
    2倍即15,719元為度，始得認係必要支出。聲請人主張每月
    必要支出約13,116元，低於本院計算之基準，尚屬合理。
㈢、承上，聲請人目前每月平均收入19,500元，扣除個人必要支
    出13,116元後，剩餘6,384元，而聲請人目前負債總額為2,6
    84,645元（見卷第11至14頁債權人清冊），以聲請人每月所
    餘逐年清償，至少須約35年（計算式：2,684,645÷6,384÷12
    ≒35）始能清償完畢，應認其已不能清償債務。此外，聲請
    人無擔保或無優先權之債務總額未逾1,200萬元，且無本條
    例第6條第3項、第8條或第46條各款所定駁回更生聲請之事
    由存在。則聲請人聲請更生為有理由，應予准許，爰命司法
    事務官進行本件更生程序。
四、依本條例第11條第1 項、第45條第1 項、第16條第1 項，裁
    定如主文。
中　　華　　民　　國　 108　　年　　5 　　月　　21　　日
              　　民事庭　　法　　　官　沈建興
以上正本係照原本作成。
本裁定不得抗告。
中　　華　　民　　國　 108　　年　　5 　　月　　21　　日
  　                        書記官　胡美儀